臺灣臺北地方法院刑事判決　　　　　　　 96年度易字第793號
公　訴　人　臺灣臺北地方法院檢察署檢察官
被　　　告　戊○○
上列被告因竊盜等案件，經檢察官提起公訴（九十六年度偵字第
三七五四號），本院判決如下：
    主  文
戊○○竊盜，共柒罪，各處有期徒刑參月；又損壞他人之車窗，
足以生損害於他人，處有期徒刑貳月。應執行有期徒刑壹年捌月
。
    事  實
一、戊○○於民國九十三年間，因毒品危害防制條例案件，經本
    院以九十三年度訴字第三０二號刑事判決判處有期徒刑八月
    ，緩刑三年，緩刑中交付保護管束確定，旋因通緝而撤銷緩
    刑，後又因竊盜罪經臺灣士林地方法院以九十四年度易字第
    二０一號判決判處有期徒刑八月確定，復因詐欺罪經本院以
    九十三年簡字第三００七號判決判處有期徒刑四月確定，另
    又因施用毒品案件，由本院以九十三年度訴字一０六九號判
    決判處其施用毒品罪有期徒刑九月、五月，定應執行刑一年
    確定，上開案件自九十三年十月十六日發監接續執行，而於
    九十五年六月二十日方因縮刑假釋出監，詎其於假釋期間仍
    不知悔改，竟意圖為自己不法之所有，而基於竊盜及毀損器
    物之犯意，而為下列行為：
（一）於九十五年十一月二十七日，在臺北市大安區○○○路某
      處，持路旁所撿拾之石塊，敲破丁○○所有停放於該處之
      8G-5567號自用小客車右後車窗（毀損部分未據告訴），
      竊取置於該車內之華碩廠牌手提電腦一部（機身號碼：
      3CNP023981號）得手，並持往臺北市南港區（起訴書均誤
      繕為內港區，併予更正）八德路四段九百零五號「金玉成
      當舖」典當得新臺幣（下同）一萬元。
（二）於九十五年十二月十九日下午一時許，在臺北市中山區新
      生高架橋與長春路口停車場，持路旁所撿拾之石塊，敲破
      丙○○所有停放於該處之3657-HH號自用小客車左後車窗
      （毀損部分未據告訴），竊取置於該車內之明基廠牌手提
      電腦一部（機身號碼：98K1201Ｚ0000000000號）、3M廠牌
      投影機一臺得手，並於當日將該手提電腦持往臺北市○○
      區○○路四段九百零五號「金玉成當鋪」典當得一萬元。
（三）於九十五年十二月二十二日中午十二時三十分許，在臺北
      市○○區○○路第四十二號停車格，持路旁所撿拾之石塊
      ，敲破甲○○所有停放於該處之8005-QD號自用小客車左
      後車窗（毀損部分未據告訴），竊取置於該車內之宏碁廠
      牌手提電腦一部（機身號碼：0000000000000000號）得手
      ，並於同日持往臺北市○○區○○路四段九百零五號「金
      玉成當舖」典當得八千元。
（四）於九十五年十二月二十二日下午三時許，在臺北市中山區
      ○○○路高架橋下停車場，持路旁所撿拾之石塊，敲破己
      ○○所有停放於該處之6187-ES號自用小客車左後車窗（
      毀損部分未據告訴），竊取置於該車內之華碩廠牌手提電
      腦一部（機身號碼：59NG064880號）、條碼機一部得手，
      並於同日將該手提電腦持往臺北市○○區○○路四段九百
      零五號「金玉成當舖」典當得一萬元。
（五）於九十五年十二月二十八日上午十一時五十分許，在臺北
      市大安區○○○路中華電視公司旁停車場，持路旁所撿拾
      之石塊，敲破乙○○所有停放於該處之DQ-5512號自用小
      客車右前車窗（毀損部分未據告訴），竊取置於該車內之
      手提包，該手提包內有華碩廠牌手提電腦一部（機身號碼
      ：67NOAG035670號）及耳機一副，並於同日將竊得之上開
      手提電腦持往臺北市○○區○○路四段九百零五號「金玉
      成當舖」典當得一萬五千元。
（六）於九十五年十二月二十九日下午一時十五分許，在臺北市
      中山區○○○路○段高架橋下第一百零五號停車格，持路
      旁所撿拾之石塊，敲破辛○○所有停放於該處之1193-MW
      號自用小客車右後車窗（毀損部分未據告訴），竊取置於
      該車內之惠普廠牌手提電腦乙部（機身號碼：CNU4280N0C
      號）得手，並於同日持往臺北市○○區○○路四段九百零
      五號「金玉成當舖」典當得六千元。
（七）於九十六年一月四日上午十時許，在臺北市○○區○○街
      一百三十一巷四十五號前，持路旁所撿拾之石塊，敲破庚
      ○○所有停放於該處之7800-MQ號自用小客車右後車窗，
      而足生損害於庚○○，並竊取置於該車內之手提包一個及
      放置其中之多普達牌行動電話一支（手機序號：00000000
      00000 號）、現金七百元及證件，並於同日將竊得之上開
      行動電話持往臺北市○○區○○路四段九百零五號「金玉
      成當舖」典當得二千元。
二、案經臺北市政府警察局信義分局報告臺灣臺北地方法院檢察
    署檢察官偵查起訴。
    理  由
一、訊據被告戊○○對於上開犯罪事實迭於警詢、偵查及本院審
    理中均坦承不諱，並有被害人丁○○（偵卷第七二頁以下）
    、丙○○（偵卷第四十頁以下）、甲○○（偵卷第四五頁以
    下、八四頁）、己○○（偵卷第六九頁以下）、乙○○（偵
    卷第四九頁以下、第八四頁）、辛○○（偵卷第五二頁以下
    ）、庚○○（偵卷第五八頁以下、第八四頁）之證述可考，
    復有金玉成當鋪贓嫌當物保管單（偵卷第二二頁）在卷可參
    ，是被告前開任意性自白與事實相符，被告犯行罪證明確，
    應依法論罪科刑。
二、核被告所為，係犯刑法第三百二十條第一項之竊盜罪及同法
    第三百五十四條之毀損器物罪。按連續犯在本質上原屬數罪
    ，於連續犯之規定廢除後，對於先前實務上以連續犯予以處
    理之案件，應視具體個案，除對於合乎接續犯或包括的一罪
    之情形，認其構成單一之犯罪外，應認係數罪併罰（最高法
    院九十五年度臺上字第四一一二號判決參照）。本件被告先
    後七次竊盜犯行，均係在不同時間、地點竊取不同人所有之
    財物，是此七次竊盜行為具有相當之獨立性，在社會評價上
    應將之分別評斷為七個行為，揆諸前開說明，本件被告所犯
    上開七罪，自應依數罪規定，併合處罰。被告所犯竊盜罪與
    毀損罪間，犯意各別，行為互殊，應予分論併罰。至於被告
    持石頭砸毀他人之車窗以竊取車內財物，因石頭乃自然界之
    物質，尚難謂為通常之「器械」（最高法院九十二年度臺非
    字第三八號判決參照），從而持石頭砸毀他人車窗竊盜部分
    ，尚難論以攜帶兇器竊盜罪，特此敘明。爰審酌被告仍於假
    釋期間即再犯上開案件，顯見其對於自己之行為並未悔悟，
    自制能力尚弱，其時值青年，不思以正當工作獲取財物，竟
    謀不勞而獲，及其犯後坦承犯行，與其犯罪之手段、對被害
    人所生損害及所竊得之財物價值等一切情狀，量處如主文之
    刑。
據上論斷，應依刑事訴訟法第二百九十九條第一項前段，刑法第
三百二十條第一項、第三百五十四條、第五十一條第五款，刑法
施行法第一條之一，判決如主文。
本案經檢察官黃珮瑜到庭執行職務。
中　　華　　民　　國　　96　　年　　4 　　月　　20　　日
　　　　　　　　    刑事第十四庭法　官  劉煌基
以上正本證明與原本無異。
如不服本判決，應於判決送達後10日內向本院提出上訴狀（應抄
附繕本）。告訴人或被害人如對於本判決不服者，應具備理由請
求檢察官上訴，其上訴期間之計算係以檢察官收受判決正本之日
期為準。
                                書記官  陳豪達
中　　華　　民　　國　　96　　年　　4 　　月　　20　　日
附錄論罪法條：
中華民國刑法第320條
（普通竊盜罪、竊佔罪）
意圖為自己或第三人不法之所有，而竊取他人之動產者，為竊盜
罪，處 5 年以下有期徒刑、拘役或 5 百元以下罰金。
意圖為自己或第三人不法之利益，而竊佔他人之不動產者，依前
項之規定處斷。
前二項之未遂犯罰之。
中華民國刑法第354條
（毀損器物罪）
毀棄、損壞前二條以外之他人之物或致令不堪用，足以生損害於
公眾或他人者，處2年以下有期徒刑、拘役或5百元以下罰金。
